【裁判字號】    90,毒抗,145
【裁判日期】    900523
【裁判案由】    聲請觀察勒戒
【裁判全文】
臺灣高等法院高雄分院刑事裁定                      九十年度毒抗字第一四五號
    抗告人  台灣高雄地方法院檢察署檢察官
    被  告  甲○○
右列抗告人因被告違反毒品危害防制條例案件，不服臺灣高雄地方法院中華民國八十
九年十一月二十一日裁定（八十九年度毒聲字第九０七八號），提起抗告，本院裁定
如左：
    主    文
原裁定撤銷，發回台灣高雄地方法院。
      理  由
一、聲請意旨略以：被告甲○○於民國八十九年九月十九日十五時許，在高雄市○○
    區○○里○○○路一六七之三號施用第一級毒品海洛因，復於同日十七時二十分
    回溯二十四小時內之某一時點，施用第二級毒品安非他命一次，為警於同日十七
    時二十分，在高雄市○○區○○街三十八巷口查獲，業據被告坦承曾施用海洛因
    等情不諱，且有扣案之第一級毒品海洛因二包足參，並有高雄市立凱旋醫院所出
    具之尿液檢驗報告在卷可資佐憑，爰依同條例第二十條第一項及觀察勒戒處分執
    行條例第三條第一項、第二項規定，聲請裁定將被告送勒戒處所觀察、勒戒。
二、原審裁定意旨略以，（一）犯毒品危害防制條例第十條之罪者，檢察官應先將被
    告送勒戒處所觀察、勒戒，其期間不得逾一月，經觀察勒戒後無繼續施用毒品傾
    向者，應由檢察官為不起訴之處分；有繼續施用毒品之傾向者，由檢察官聲請法
    院裁定令入戒治處所施以強制戒治，其期間為一年。依第二十條第二項強制戒治
    期滿，應由檢察官為不起訴處分，依前項規定為不起訴處分後，五年內再犯第十
    條之罪者，不適用前項之規定。但應由檢察官聲請法院裁定先令入戒治處所施以
    強制戒治，毒品危害防制條例第二十條第一項、第二項、第二十三條第一項及第
    二項定有明文。（二）本件被告甲○○前曾於八十七年間因施用毒品案件，經臺
    灣高雄地方法院檢察署檢察官聲請將被告送勒戒處所施以觀察、勒戒，業由本院
    以八十七年毒聲字第二三二四號裁定准許，嗣因被告有繼續施用毒品傾向，而經
    本院以八十七年毒聲字第二六二四號裁定令被告入戒治處所施以強制戒治，並於
    八十九年八月二十四日強制戒治執行期滿，此有臺灣高雄地方法院檢察署刑案資
    料查註紀錄表，該署八十九年度戒毒偵字第一○五九號不起訴處分書各一份附卷
    足參。惟聲請意旨所述，被告甲○○係於八十九年九月十九日十五時許及同日十
    七時回溯二十四小時內之某一時點各施用第一級毒品海洛因及第二級毒品安非他
    命之行為，已在被告前揭強制戒治期滿後，五年內再犯毒品危害防制條例第十條
    第一項及第二項之罪，揆諸前揭說明，自應聲請法院先令被告入戒治處所施以強
    制戒治，而聲請意旨認應將被告送勒戒處所施以觀察、勒戒，則容有誤會，故難
    依其聲請意旨裁定准許，依刑事訴訟法第二百二十條裁定駁回聲請。
三、抗告意旨略以，毒品危害防制條例第二十三條第第二項但書，必需強制戒治期滿
    而為不起訴處分，於五年內再犯毒品危害防制條例第十條之罪，始應由檢察官聲
    請法院令入戒治處所施以戒治，本件係在檢察官為不起訴處分之前即再施用毒品
    ，並無該規定之適用餘地。
四、本院按原審裁定固非無見，惟經核被告前犯毒品危害防制條例之罪，經觀察勒戒
    ，戒治期滿後，檢察官係於八十九年十月三日依八十九年度戒毒偵字第一○五九
    號為不起訴之處分，有該不起訴處分書可按，本件再犯，係在該不起訴處分之前
    ，檢察官抗告非無理由，應由本院撤銷發回原審法院詳細調查，再為適法之裁定
    。
據上論結，應依刑事訴訟法第四百十三條前段，裁定如主文。
中    華    民    國      九十      年       五       月     二十三     日
                              臺灣高等法院高雄分院刑事第六庭
                                  審判長法官  王憲義
                                        法官  范惠瑩
                                        法官  陳啟造
右正本證明與原本無異。
不得再抗告。
                                      書記官  劉金萍
中    華    民    國      九十      年       五       月     二十五     日
                                                                  Ａ


司法院資訊處製作；財團法人民間司法改革基金會備份。
